【裁判字號】    99,台上,3176
【裁判日期】    990521
【裁判案由】    妨害性自主
【裁判全文】
最高法院刑事判決            九十九年度台上字第三一七六號
上  訴  人  台灣高等法院台中分院檢察署檢察官
被      告  甲○○
上列上訴人因被告妨害性自主案件，不服台灣高等法院台中分院
中華民國九十七年六月十八日第二審判決（九十七年度上訴字第
一０五二號，起訴案號：台灣苗栗地方法院檢察署九十六年度偵
字第五六一八號），提起上訴，本院判決如下：
    主  文
原判決撤銷，發回台灣高等法院台中分院。
    理  由
本件原判決認定：被告甲○○於民國九十六年六月二十九日，經
由網路認識Ａ女（民國八十年十二月間出生，姓名、年籍詳卷）
，而交往成為男女朋友關係。被告明知Ａ女為十四歲以上未滿十
六歲之女子，竟基於與Ａ女為性交之犯意，先於九十六年七月十
日十七時許，在台中縣豐原市○○路二二二號「○○大飯店」之
房間內，得Ａ女之同意，以其陰莖插入Ａ女陰道內而為性交行為
一次。另於同年月二十二日十四時許，在同縣后里鄉某汽車旅館
房間內，得Ａ女之同意，又以同一方法與Ａ女為性交行為一次等
情。因而維持第一審論被告對於十四歲以上未滿十八歲之女子為
性交，二罪，各處有期徒刑八月，並定應執行刑有期徒刑一年之
判決。駁回被告在第二審之上訴。及諭知緩刑三年。固非無見。
惟查：（一）審理事實之法院，對於被告有利及不利之證據，應
從各方面詳予調查，期能發現真實。依刑法第十條第五項第一款
之規定，行為人以性器係進入他人之性器、肛門或口腔，或使之
接合之行為，始符性交行為之定義。原判決認定被告九十六年七
月十日十七時許，在台中縣豐原市○○路二二二號「○○大飯店
」之房間內，得Ａ女之同意，以其陰莖插入Ａ女陰道內而為性交
行為一次等情，而論被告與幼女性交既遂罪。惟卷內證據資料，
Ａ女在警詢指稱：「（甲○○與你第一次發生性行為的確切時間
？地點？）九十六年七月十日十七時左右，在台中豐原○○賓館
《○○大飯店》（可否陳述甲○○與你發生性行為的情形？次數
？）……他就把我的衣服脫去開始摸我的身體，雖後他將他陰莖
要插入我的陰道內，但是沒有插入，他要我幫他，他就拉我的手
幫他抽動，後來他射精在床上，他就去清洗後，我們就離開賓館
」等語（見偵查卷第十三頁），如果屬實，被告該次犯罪是否已
達既遂程度，即堪研求。雖Ａ女指訴被告對之強制性交兩次，但
原判決既就被告所犯論以數罪而併合處罰之，自應逐罪明白認定
，被告被訴於九十六年七月十日與Ａ女性交究竟是否達於既遂程
度，自應綜合卷內證據資料詳酌慎斷，期毋枉縱，乃原審置該有
利被告之證據於不論，遽行判決，自有違誤。（二）犯刑法第九
十一條之一所列之同法第二百二十七條之罪，而受緩刑之宣告者
，應於緩刑期間付保護管束，此觀同法第九十三條第一項第一款
、第九十一條之一第一項之規定即明。原判決論被告刑法第二百
二十七條第三項之罪，並宣告緩刑三年，未依前開規定，併予諭
知緩刑期間付保護管束，顯有不適用法則之違背法令。以上或係
檢察官上訴意旨所指摘，或為本院得依職權調查之事項，應認原
判決有撤銷發回之原因。
據上論結，應依刑事訴訟法第三百九十七條、第四百零一條，判
決如主文。
中    華    民    國  九十九  年    五    月  二十一  日
                      最高法院刑事第三庭
                          審判長法官  林  增  福
                                法官  張  清  埤
                                法官  陳  世  雄
                                法官  何  菁  莪
                                法官  邱  同  印
本件正本證明與原本無異
                                      書  記  官
中    華    民    國  九十九  年    五    月  二十六  日
                                                      V

司法院資訊處製作；財團法人民間司法改革基金會備份。
